臺灣彰化地方法院刑事判決　　九十三年度易字第一二三０號
　　公　訴　人　臺灣彰化地方法院檢察署檢察官
　　被　　　告　乙○
上列被告因竊盜案件，經檢察官提起公訴（九十三年度偵字第七
九五一號），本院判決如下：
    主    文
乙○竊盜，處罰金貳仟元，如易服勞役，以佰元折算壹日。
    犯罪事實
一、乙○於民國九十三年十月十九日清晨，駕駛所有之車牌號碼
    ＮＵ─四四二三號自小貨車至彰化縣溪湖鎮溪湖果菜市場內
    賣桔頭菜，於當日上午六時許，因見同樣在溪湖果菜市場內
    賣菜之甲○○所有車牌號碼ＢＹ─七六六０號自小貨車上放
    有大蒜二把，竟萌意圖為自己不法之所有，趁無人注意之際
    ，徒手竊取甲○○當日以新臺幣（下同）八百元向陳育洲買
    得之大蒜二把，得手後雖隨即離去，然適為坐在甲○○自小
    貨車前座內食用早餐之甲○○妻子謝秋惠目睹，乃下車尾隨
    乙○，迨見乙○將竊得之大蒜二把放置在其ＮＵ─四四二三
    號自小貨車前座內，旋返回向甲○○說明上情，甲○○即邀
    同陳育洲同往質問乙○，並在乙○之自小貨車前座內，發現
    用布覆蓋之大蒜二把（已發還由甲○○領回）。
二、案經彰化縣警察局溪湖分局報請臺灣彰化地方法院檢察署檢
    察官偵查起訴。
    理　　由
一、訊據被告乙○固不諱言有於九十三年十月十九日清晨，駕駛
　　車牌號碼ＮＵ─四四二三號自小貨車至溪湖果菜市場內賣桔
    頭菜，嗣於當日上午六時許，共同為甲○○、謝秋惠、陳育
    洲在該自小貨車前座內，發現用布覆蓋之大蒜二把等情，惟
    矢口否認涉有上揭竊盜犯行，辯稱：該二把大蒜係伊當日清
    晨五時四十分許，以七百元向一不知名的阿伯買的，伊並未
    竊取大蒜二把云云。惟查：
  (一)按被告以外之人於審判外之言詞或書面陳述，除法律有規定
    者外，不得作為證據。又被告以外之人於審判外之陳述，雖
    不符前四條之規定，而經當事人於審判程序同意作為證據，
    法院審酌該言詞陳述或書面陳述作成時之情況，認為適當者
    ，亦得為證據。當事人、代理人或辯護人於法院調查證據時
    ，知有第一百五十九條第一項不得為證據之情形，而未於言
    詞辯論終結前聲明異議者，視為有前項之同意。刑事訴訟法
    第一百五十九條第一項、第一百五十九條之五分別定有明文
    。證人甲○○、謝秋惠、陳育洲之警詢筆錄，雖屬被告以外
    之人於審判外之陳述，但被告於本院審判程序調查該等證據
    時，未爭執其證據能力，本院審酌該供述證據作成時並無不
    可採信之情形，存有可信賴之情況，且認其為適當，故該等
    供述證據當得為證據；另證人甲○○於偵訊中之供述，雖係
    屬傳聞證據，但不僅其於偵查時所供，非出於檢察官之違法
    取供所得，且檢察官尚使被告乙○與證人甲○○同庭應訊，
    是其防禦詰問權並非全然未受保護，亦當無顯不可信之事由
    存在，因此該供述證據，自屬傳聞證據之例外，依刑事訴訟
    法第一百五十九條之一第二項規定，具有證據能力，本院自
    得引為裁判之基礎資料，合先敘明。
  (二)右揭犯罪事實，業據證人即被害人甲○○於警詢、偵查中指
    證綦詳，且有贓物認領保管單一紙及照片十幀附卷可稽。又
    被告如何實施前開竊盜行為，業據證人即目睹被告竊得二把
    大蒜經過之甲○○妻子謝秋惠於警詢、偵訊中結證稱：當時
    我坐在我丈夫所有的ＢＹ─七六六０號自小貨車前座，發現
    車子在震動，看見當庭的被告身著藍色外套、藍色牛仔褲、
    戴藍色帽子，正從貨車後面竊取二把大蒜，我從後跟蹤被告
    ，被告將二把大蒜放在他駕駛的ＮＵ─四四二三號自小貨車
    前座內用布蓋著，我隨後找我丈夫甲○○及菜商陳育洲將被
    告圍困等語甚詳，核與被害人甲○○於警詢、偵訊時指述：
    是其太太謝秋惠告知說發現有人偷二把大蒜，其就趕到被告
    所有之ＮＵ─四四二三號自小貨車，並在前面駕駛座右側座
    位發現用布覆蓋之大蒜二把等情相符。參以證人陳育洲於警
    局內，業已明白指認該以藍色塑膠繩綑綁之大蒜二把確係渠
    當日賣予甲○○之大蒜，並於警詢、偵訊時具結證陳：該二
    把大蒜是宜蘭縣所生產，與彰化縣生產的不一樣，這種大蒜
    彰化縣現在沒有生產；該二把大蒜是渠賣給甲○○的，特徵
    是藍色塑膠繩，溪湖果菜市場內只有渠用這種繩子綁，其他
    人綁的顏色不同，而當天渠並沒有賣大蒜給被告等語在卷明
    確。再者，證人謝秋惠、陳育洲與被告素不相識，其等間毫
    無仇隙，若非確有其事，衡情當無虛詞構陷之理，足認證人
    謝秋惠、陳育洲之證言，應堪採信。被告所辯顯係脫卸之詞
    ，不足為採。
  (三)綜上，本案事證明確，被告竊盜犯行，堪以認定，應依法論
  　科。
二、核被告所為，係犯刑法第三百二十條第一項之普通竊盜罪。
　　爰審酌被告之素行、犯罪動機因一時貪念、徒手竊盜之手段
    、竊取物品之價值甚微、所生損害不大、智識程度及犯罪後
    態度等一切情狀，量處如主文所示之刑，並諭知易服勞役之
    折算標準，以示懲儆。
據上論斷，應依刑事訴訟法第二百九十九條第一項前段，刑法第
三百二十條第一項、第四十二條第二項，罰金罰鍰提高標準條例
第一條前段、第二條前段，判決如主文。
本案經檢察官田德煙到庭執行職務。
中　　華　　民　　國　　九十四　　年　　六　月　　八　日
                  刑事第一庭        審判長法官  洪志賢
                                    法      官  簡璽容
                                    法      官  周莉菁
以上正本證明與原本無異。
如不服本判決，應於判決送達後十日內向本院提出上訴狀（須附
繕本）。
告訴人或被害人對於判決如有不服具備理由請求檢察官上訴者，
其上訴期間之計算係以檢察官收受判決正本之日期為準。
中　　華　　民　　國　　九十四　　年　　六　月　　八　日
                                        書記官  黃當易
附錄本判決論罪科刑法條：
意圖為自己或第三人不法之所有，而竊取他人之動產者，為竊盜罪，處五年以下有期
徒刑、拘役或五百元以下罰金。
